---
title: "assignment-3"
author: "Célia Richy"
date: "23/11/2018"
output: html_document
---

##### Question 1:
```{r}
devtools::install_github("ewan/stats_course", subdir="data/clark_judgments")
acceptability <- clarkjudgments::acceptability
acceptability_filtered <- dplyr::filter(acceptability, MOP == "MOP100")

ggplot2::ggplot(acceptability_filtered,
                ggplot2::aes(x = language,
                             y = rating)) +
  ggplot2::geom_point()
```
Quand on regarde le plot, on voit que les scores donnés en fonction du type de phrases sont tous étendus entre 0 et 100, et ce, quelque que soit le type de phrase. Donc en regardant le plot ça n'a pas l'air que ça suit une loi normale donc le modèle gaussien n'a pas l'air le plus approprié. Par ailleurs, comme il s'agit de noter une phrase, les résultats sont forcément limités entre 0 et 100, ce qui n'est pas le meilleur des parametres pour cela

##### Question 2:

Afin de simuler les nouvelles données, on a besoin de savoir les standard déviations de selon chaque type de grammaticalité, ainsi que les moyennes de ces deux groupes
```{r}
#donc d'abord on crée deux subsets avec les scores pour chaque type de phrase
sentence_bad <- subset(acceptability_filtered, language == "adger-bad")
sentence_good <- subset(acceptability_filtered, language == "adger-good")

#et on regarde la standard déviation de chaque
sd_good <- sd(sentence_good$rating)
sd_bad <- sd(sentence_bad$rating)
print(sd_good)
print(sd_bad)
# on regarde aussi la moyenne du dataset en général pour avoir une bonne moyenne pour l'hypothèse 1
mean_acceptability_filtered <- mean(acceptability_filtered$rating)
print(mean_acceptability_filtered)
# on regarde aussi les moyennes de chaque groupe pour avoir la bonne différence sous l'hypothèse 2
mean_good <- mean(sentence_good$rating)
mean_bad <- mean(sentence_bad$rating)
print(mean_good)
print(mean_bad)
```

Simulation des données: on va créer quatre samples qui contiennent 9999 observations chacune.
Chaque sample correspond à un groupe (grammatical ou agrammatical) sous chaque hypothèse
```{r}
#pour avoir les mêmes données simulées à chaque fois on utilise set.seed
set.seed(1)
# simulation de deux jeux de données correspondant aux deux groupes 
grammatical_sentence_hyp_1 <- rnorm(9999, mean = 56, sd = 23.98788)
ungrammatical_sentence_hyp_1 <- rnorm(9999, mean = 56, sd = 29.38564)
set.seed(NULL)

#on crée un dataset pour chaque groupe avec le prédicteur à gauche et la variable
#dépendante à droite
dataset_gram_hyp_1 <- data.frame("language" = "grammatical", 
                                 "rating" = grammatical_sentence_hyp_1)
dataset_ungram_hyp_1 <- data.frame("language" = "ungrammatical", 
                                 "rating" = ungrammatical_sentence_hyp_1)
#puis on joint les deux datasets.
dataset_hypothese_1 <- rbind(dataset_gram_hyp_1, dataset_ungram_hyp_1)

set.seed(2)
# et on simule le même nombre de données sous l'hypothèse 2
# on utilise les moyennes trouvées pour chaque groupe dans les données observées
grammatical_sentence_hyp_2 <- rnorm(9999, mean = 86.41548, sd = 23.98788)
ungrammatical_sentence_hyp_2 <- rnorm(9999, mean = 25.47209, sd = 29.38564)
set.seed(NULL)

#on crée un dataset pour chaque groupe avec le prédicteur à gauche et la variable
#dépendante à droite
dataset_gram_hyp_2 <- data.frame("language" = "grammatical", 
                                 "rating" = grammatical_sentence_hyp_2)
dataset_ungram_hyp_2 <- data.frame("language" = "ungrammatical", 
                                 "rating" = ungrammatical_sentence_hyp_2)
#puis on joint les deux datasets.
dataset_hypothese_2 <- rbind(dataset_gram_hyp_2, dataset_ungram_hyp_2)
```

Estimation des coefficients:
```{r}
linear_modele_1 <- lm(rating ~ language, data = dataset_hypothese_1)
print(linear_modele_1)
linear_modele_2 <- lm(rating ~ language, data = dataset_hypothese_2)
print(linear_modele_2)
```
Le premier problème qu'on a c'est qu'il y a forcément des valeurs négatives et des valeurs au dessus de 0, comme on s'attendrait à pouvoir avoir dans une loi normale. Donc les résultats sont forcément éloignés de ce qu'on a avec nos données observée.
```{r}
plot(linear_modele_1)
plot(linear_modele_2)
```
Je ne comprends pas ce que peuvent être des simulations qui ressemblent plus aux données observées, sachant qu'on a pris les bonnes moyennes et les mêmes standard déviations.

##### Question 3:
```{r}
#pour avoir les mêmes données simulées à chaque fois on utilise set.seed
set.seed(1)
# simulation de deux jeux de données correspondant aux deux groupes 
grammatical_sentence_hyp_1 <- rnorm(3, mean = 56, sd = 23.98788)
ungrammatical_sentence_hyp_1 <- rnorm(3, mean = 56, sd = 29.38564)
set.seed(NULL)

#on crée un dataset pour chaque groupe avec le prédicteur à gauche et la variable
#dépendante à droite
dataset_gram_hyp_1 <- data.frame("language" = "grammatical", 
                                 "rating" = grammatical_sentence_hyp_1)
dataset_ungram_hyp_1 <- data.frame("language" = "ungrammatical", 
                                 "rating" = ungrammatical_sentence_hyp_1)
#puis on joint les deux datasets.
dataset_hypothese_1 <- rbind(dataset_gram_hyp_1, dataset_ungram_hyp_1)

set.seed(2)
# et on simule le même nombre de données sous l'hypothèse 2
# on utilise les moyennes trouvées pour chaque groupe dans les données observées
grammatical_sentence_hyp_2 <- rnorm(3, mean = 86.41548, sd = 23.98788)
ungrammatical_sentence_hyp_2 <- rnorm(3, mean = 25.47209, sd = 29.38564)
set.seed(NULL)

#on crée un dataset pour chaque groupe avec le prédicteur à gauche et la variable
#dépendante à droite
dataset_gram_hyp_2 <- data.frame("language" = "grammatical", 
                                 "rating" = grammatical_sentence_hyp_2)
dataset_ungram_hyp_2 <- data.frame("language" = "ungrammatical", 
                                 "rating" = ungrammatical_sentence_hyp_2)
#puis on joint les deux datasets.
dataset_hypothese_2 <- rbind(dataset_gram_hyp_2, dataset_ungram_hyp_2)

linear_modele_1 <- lm(rating ~ language, data = dataset_hypothese_1)
print(linear_modele_1)
linear_modele_2 <- lm(rating ~ language, data = dataset_hypothese_2)
print(linear_modele_2)

plot(linear_modele_1)
plot(linear_modele_2)
```


